【裁判字號】    99,交簡上,163
【裁判日期】    980811
【裁判案由】    過失傷害
【裁判全文】
臺灣高雄地方法院刑事判決           99年度交簡上字第163號
上  訴  人  臺灣高雄地方法院檢察署檢察官
被      告  丙○○
上列上訴人因被告過失傷害案件，不服民國99年5 月31日本院99
年度審交簡字第2993號刑事第一審判決（聲請簡易判決處刑案號
：98年度偵字第33282 號），提起上訴，本院第二審合議庭判決
如下：
    主      文
上訴駁回。
丙○○緩刑年，並應向被害人乙○○支付如本院九十九年度交
簡上附民字第十號損害賠償事件和解筆錄所示之損害賠償。
    事實及理由
一、本案之犯罪事實、證據及理由，爰引用第一審判決書（含聲
    請簡易判決處刑書）所載（如附件一）。再本判決理由所援
    用之證據資料（含供述證據及非供述證據），被告、公訴人
    於本院審理時同意作為證據（參本院2 卷第27頁），依刑事
    訴訟法第159 條之5 第1 項規定，均認有證據能力。又經本
    院審理結果，認第一審簡易判決之事實認定並無不當，量刑
    亦屬妥適，應予維持。
二、按法官於有罪判決中，究應如何量處罪刑，為實體法賦予審
    理法官裁量之刑罰權事項，法官行使此項裁量權，自得依據
    個案情節，參諸刑法第57條所定各款犯罪情狀之規定，於該
    法定刑度範圍內，基於合義務性之裁量，量處被告罪刑，此
    項量刑之裁量權，雖非得任意為之，仍應受一般法律原理原
    則之拘束，即仍須符合法律授權之目的、法律秩序之理念、
    國民法律感情及一般合法有效之慣例等規範，尤其應遵守比
    例原則及平等原則之意旨，否則即可能構成裁量濫用之違法
    （最高法院86年度台上字第7655號判決參酌），然如非有裁
    量逾越或裁量濫用之明顯違法情事，自不得擅加指摘其違法
    或不當，即使上級法院對下級法院裁量權之審查，亦應同此
    標準，此不僅在保障法官不受任何制度外之不當干涉，更保
    障法官不受制度內的異質干涉，此方符憲法第80條所宣示獨
    立審判之真義；易言之，量刑輕重係屬事實審法院得依職權
    自由裁量之事項，苟已斟酌刑法第57條各款所列情狀而未逾
    越法定刑度，不得遽指為違法（最高法院72年台上字第6696
    號判例參照）。又在同一犯罪事實與情節，如別無其他加重
    或減輕之原因，下級審量定之刑，亦無過重或失輕之不當情
    形，則上級審法院對下級審法院之職權行使，原則上應予尊
    重（參最高法院85年度台上字第2446號判決意旨）。
三、本件檢察官上訴意旨略以：本件告訴人遭被告駕車撞傷後，
    無法工作，需繼續門診追蹤治療，被告過失傷害犯行，造成
    告訴人身體上、精神上損害巨大，犯後遲不與告訴人和解，
    顯見犯後毫無悔意，原判決量刑過輕，請予撤銷，另為適當
    之判決等語。惟查：原審已審酌被告因無駕駛執照駕車發生
    交通事故而致受傷，自應就其所犯過失傷害罪，依道路交通
    管理處罰條例第86條第1 項加重其刑，又被告於肇事後留在
    現場，主動向據報前往現場處理之警員供承肇事犯罪，對於
    未發覺之罪自首並接受裁判，應依刑法第62條前段規定減輕
    其刑，並依法先加後減之，並審酌被告駕車不慎，致告訴人
    乙○○受傷，迄未與告訴人達成和解而賠償其損害，實有不
    該，且告訴人所受傷害程度，及被告未保持併行安全間隔，
    為肇事原因等情，量處如原審判決所示之刑，並諭知易科罰
    金之折算標準，以資懲儆等語，其量刑並非有裁量逾越或裁
    量濫用之明顯違法情事，亦未有過重或失輕之不當情形。是
    檢察官循告訴人請求提起上訴，指摘原判決量刑過輕，請求
    撤銷改判，為無理由，應予駁回。
四、末查被告前未曾因故意犯罪受有期徒刑以上刑之宣告，有台
    灣高等法院被告前案紀錄表在卷可稽，堪認素行尚可，本院
    參酌被告於97月28日本院審理時已與告訴人達成和解，並支
    付第1 期款新台幣（下同）2 萬元，告訴人同意餘款13萬元
    由被告按月分期給付完畢，並表明：如雙方成立和解，願意
    給被告自新機會等語，有本院審判筆錄、附民和解筆錄各1
    份在卷足憑（參本院2 卷第42至44頁）。茲念及被告本件因
    過失肇事，致觸犯刑章，諒其經此警偵審程序並處刑判決後
    ，當知所警惕而無再犯之虞，因認其所科之刑以暫不執行為
    適當，併宣告緩刑3 年，以勵自新。
五、至「緩刑宣告，得斟酌情形，命犯罪行為人為下列各款事項
    ：三、向被害人支付相當數額之財產或非財產上之損害賠償
    。」、「第2 項第3 款、第4 款得為民事強制執行名義」；
    且「受緩刑之宣告，而有下列情形之一者，撤銷其宣告：一
    、緩刑期內因故意犯他罪，而在緩刑期內受逾6 月有期徒刑
    之宣告確定者。二、緩刑前因故意犯他罪，而在緩刑期內受
    逾6 月有期徒刑之宣告確定者」，而「受緩刑之宣告而有下
    列情形之一，足認原宣告之緩刑難收其預期效果，而有執行
    刑罰之必要者，得撤銷其宣告：四、違反第74條第2 項第1
    款至第8 款所定負擔情節重大者」，刑法第74條第2 項第3
    款、第75條第1 項、第75條之1 第1 項第4 款分別定有文。
    本件被告除應避免緩刑期間再犯罪外，其雖與被害人達成和
    解，然爾後如未按本判決主文所諭知緩刑附條件所定之負擔
    ，即支付被害人如附民和解筆錄所示之損害賠償，情節重大
    者，檢察官仍得聲請撤銷該緩刑宣告，俾督促被告切實遵守
    和解條件，被告允宜體會刑法此項緩刑附條件之立法精神，
    誠信履行，庶期自新，併此敘明。
據上論結，應依刑事訴訟法第455 條之1 第1 項、第3 項、第45
4 條第2 項、第373 條、第368 條，刑法第74條第1 項第1 款、
第2 項第3 款、第4 項，判決如主文。
本案經檢察官甲○○到庭執行職務。
中    華    民    國    98    年    8     月    11    日
                  刑事第二庭  審判長法  官  吳進寶
                                    法  官  羅立德
                                    法  官  李昆南
以上正本證明與原本無異。
不得上訴。
中    華    民    國    99    年    8     月    11    日
                                    書記官  莊永利
附件一：本院99年度審交簡字第2993號判決書（含聲請簡易判決
        處刑書）影本1 件。
附件二：本院99年度交簡上附民字第10號損害賠償事件和解筆錄
        影本1 件。

司法院資訊處製作；財團法人民間司法改革基金會備份。
